【裁判字號】    97,簡上,1045
【裁判日期】    971231
【裁判案由】    詐欺
【裁判全文】
臺灣板橋地方法院刑事判決            97年度簡上字第1045號
上  訴  人
即  被  告  甲○○
上列上訴人即被告因詐欺案件，不服本院中華民國97年7 月11日
97年度簡字第4746號第一審刑事簡易判決（聲請簡易判決處刑案
號：臺灣板橋地方法院檢察署97年度偵字第10494 號），提起上
訴，本院管轄之第二審合議庭判決如下：
    主  文
上訴駁回。
    事實及理由
一、本案經本院審理結果，認第一審以被告甲○○幫助意圖為自
    己不法之所有，以詐術使人將本人之物交付，依刑法第30條
    第1 項、第2 項、第339 條第1 項、第41條第1 項前段等規
    定，判處有期徒刑2 月，如易科罰金，以新臺幣1,000 元折
    算1 日，其認事用法均無違誤，量刑亦屬適當，應予維持，
    爰引用如附件第一審刑事簡易判決書所記載之犯罪事實、證
    據及理由。
二、被告不服原審判決，具狀提起上訴，辯稱：本案伊父劉南光
    所有之存摺、提款卡係因伊保管不慎而遺失，並非伊於民國
    97年2 月間在不詳地點提供予詐欺集團使用云云。然查：依
    被告初於警詢中先供陳：伊向其父劉南光借用本案帳戶後，
    於97年2 月初遺失，地點伊不知道，亦未向警方報案等語（
    見97年度偵字第10494 號卷第4 頁），復於偵訊中供述：因
    伊信用不好無法開戶，伊是向父親借本案帳戶用以投資，最
    後一次使用是在96年12月，使用完後置於汽車置物箱內，但
    在97年2 月初要用時就找不到，至3 月6 日才去掛失等語（
    見同上偵卷第29頁），再經檢察官詢問其車內是否有置證件
    或有遺失之情形時，被告答稱：「有放駕照、行照、零錢，
    但是都沒有不見，車子也沒有遭竊」等語，顯與一般自小客
    車失竊情形不符，況竊賊如已取走置於車內之存摺、提款卡
    ，何以不併同取走車內零錢、證件等物更可直接獲得現金，
    顯見被告空言所辯，與常情不符；又被告倘已於97年2 月初
    發覺存摺、提款卡失竊，均未有為任何掛失止付，或通知其
    父劉南光處理之舉措，亦與一般人遇此狀況之反應有異。再
    者，被告正當青壯年紀，其精神、記憶方面之能力，並無相
    關證據可資認定有顯然下降、衰退之情事，上開帳戶密碼，
    豈有任意記載於提款卡上，而徒增失竊遭人盜領風險之必要
    ，且被告於偵查中經檢察官質諸本件帳戶金融卡密碼之結果
    ，猶可當庭答稱密碼係其工作代號116200，更見其記憶能力
    與一般人無異，被告所供因擔心忘記金融卡密碼而將之載於
    提款卡上，實與常理有悖。從而，被告上開所辯，均係卸責
    之詞，殊難採信。本件事證明確，被告犯行堪以認定。
三、復被告亦未於本院上訴書狀、準備程序及審理期日到庭提出
    或請求本院另行調查可能對其有利之證據以供參酌，自難認
    原審本於卷內所有證據資料之認定有何不當之處，是被告以
    上開事由指摘原審判決認事用法有誤云云，洵屬無據，其上
    訴為無理由，應予駁回。
四、末查，被告經本院合法傳喚，無正當理由不到庭，依刑事訴
    訟法第455 條之1 第3 項準用同法第371 條規定，自得不待
    其到庭陳述，逕行判決，附此敘明。
據上論斷，依刑事訴訟法第455 條之1 第1 項、第3 項、第371
條、第368 條、第373 條，判決如主文。
本案經檢察官連思藩到庭執行職務。
中    華    民    國    97    年    12    月    31    日
          刑事第十五庭  審判長法  官  張江澤
                              法  官  劉景宜
                              法  官  陳海寧
以上正本證明與原本無異。
不得上訴。
                              書記官  彭麗紅
中    華    民    國    97    年    12    月    31    日
附錄本案論罪科刑法條：
刑法第339條第1項（普通詐欺罪）
意圖為自己或第三人不法之所有，以詐術使人將本人或第三人之
物交付者，處5 年以下有期徒刑、拘役或科或併科1 千元以下罰
金。


司法院資訊處製作；財團法人民間司法改革基金會備份。
